臺灣高等法院高雄分院刑事裁定　　　　100年度毒抗字第105號
抗　告　人
即　被　告　廖其成
聲　請　人　臺灣高等法院高雄分院檢察署檢察官
上列抗告人因違反毒品危害防制條例案件，經檢察官聲請送觀察
、勒戒，不服臺灣屏東地方法院中華民國100 年7 月29日裁定（
100年度毒聲字第289號），提起抗告，本院裁定如下：
    主  文
抗告駁回。
    理  由
一、聲請意旨略以：被告廖其成前於民國88年間因施用毒品案件
    ，經臺灣高雄地方法院裁定令入勒戒處所觀察、勒戒，因認
    有繼續施用毒品傾向，經同院裁定令入戒治處所強制戒治，
    嗣經裁定停止戒治，所餘戒治期間付保護管束，於90年1 月
    15日期滿執行完畢。於前案強制戒治執行完畢釋放後，5 年
    後又基於施用第一級毒品海洛因之犯意，於民國99年10月27
    日13時30分回溯72個小時內某時（不包括在公權力拘束之時
    間），在不詳之地點，以不詳之方式施用海洛因。嗣於99年
    10月27日13時30分許，經警持搜索票在其上揭住所為警查獲
    。被告矢口否認涉有上揭犯行，惟有高雄市立凱旋醫院濫用
    藥物尿液檢驗報告1 紙、毒品危害防制條例被移送者姓名暨
    代碼對照表、濫用藥物尿液檢體監管紀錄表、通訊監察譯文
    、行政院衛生署食品藥物管理局100 年6 月9 日FDA 管字第
    1000030200號函等資料附卷可稽，爰依毒品危害防制條例第
    20條第1 項規定，聲請裁定將被告送勒戒處所觀察、勒戒。
二、按犯毒品危害防制條例第10條之罪者，檢察官應聲請法院裁
    定，令被告入勒戒處所觀察、勒戒，其期間不得逾2 月；依
    同條例第20條第2 項規定為觀察、勒戒或強制戒治執行完畢
    釋放後，5 年後再犯第10條之罪者，適用前2 項之規定，毒
    品危害防制條例第20條第1 項、第3 項定有明文。
三、經核聲請意旨所載上情與事實相符，本件聲請於法有據，應
    予准許。爰依毒品危害防制條例第20條第3 項、第1 項，裁
    定廖其成施用第一級毒品，令入勒戒處所觀察、勒戒，其期
    間不得逾2 月。
四、經核原裁定於法並無不合，抗告意旨，雖指稱：本件檢察官
    以拘票逕行拘提被告，顯非適法。被告尿液中縱有嗎啡陽性
    反應，亦無法排除係長期服用止痛藥劑所造成之干擾。原審
    逕以高雄市立凱旋醫院之尿液檢驗報告為基礎，令被告入勒
    戒處所觀察、勒戒，亦非允當。又被告於前案強制戒治之後
    ，即不再施用毒品，100 年2 月22日曾自費前往潮州醫事檢
    驗所檢查，尿液中亦無海洛因之反應，有檢驗報告可佐，足
    見被告並無施用海洛因之犯行云云。惟查被告因涉嫌販賣毒
    品，經警方持法院搜索票至其上開住居所進行搜索，並經檢
    察官以被告有刑事訴訟法第76條第1 、3 款情形，簽發拘票
    命警逕行拘提被告到案等情，有搜索票及拘票影本各1 份在
    卷可考，難謂檢察官逕行拘提被告有何不當之處。又被告於
    警詢時是同意警方採其尿液送驗，有被告之自願採尿同意書
    1 份附於警卷第23頁可稽。又查被告罹患頸椎退化、高血壓
    等症，於99年間曾至寶建醫院、長庚醫院及屏安醫院門診，
    經檢察官函調被告99年間在上述3 家醫院之病歷資料，就被
    告服用上述3 家醫院所開之藥品後，有無可能代謝出可待因
    或嗎啡成分，經向行政院衛生署食品藥物管理局函詢結果，
    被告所服之藥品均不含嗎啡、可待因或可代謝成嗎啡、可待
    因之成分，施用後於尿檢中不致呈現嗎啡、可待因陽性反應
    等情，有該局100 年6 月9 日FDA 管字第1000030200號函影
    本附於警卷第71頁可考。而本件被告經警採其尿液送驗結果
    ，呈現嗎啡陽性反應，有高雄市立凱旋醫院99年12月22日編
    號D99388號濫用藥物尿液檢驗報告影本1 份附於警卷第2 頁
    可考，足見被告於本件被警查獲之前回溯72小時內，在不詳
    地點，有施用第一級毒品海洛因之犯行，至為明確。至於被
    告事後至潮州醫事檢驗所驗尿結果，其尿液中並無嗎啡陽性
    反應，僅能證明被告於100 年2 月22日至潮州醫事檢驗所驗
    尿之前，並無施用海洛因，無從證明被告於警查獲之前無施
    用海洛因。抗告意旨，仍執前詞，指摘原裁定不當，難認有
    理由，應予駁回。
據上論斷，應依刑事訴訟法第412條，裁定如主文。
中    華    民    國   100    年    9     月    22    日
                  刑事第七庭    審判長法  官  莊飛宗
                                      法  官  蔡廣昇
                                      法  官  謝宏宗
以上正本證明與原本無異。
本件不得再抗告。
中    華    民    國   100    年    9     月    22    日
                                      書記官  蘇恒仁